【裁判字號】    85,台上,6190
【裁判日期】    851227
【裁判案由】    違反麻醉藥品管理條例
【裁判全文】
最高法院刑事判決                              八十五年度台上字第六一九○號
    上訴人  甲○○
右上訴人因違反麻醉藥品管理條例案件，不服台灣高等法院台南分院中華民國八十五
年九月十九日第二審判決（八十五年度上訴字第九九一號，起訴案號：台灣嘉義地方
法院檢察署八十五年度偵字第一一○七號），提起上訴，本院判決如左：
    主  文
原判決撤銷，發回台灣高等法院台南分院。
    理  由
本件原判決認定上訴人甲○○意圖營利，並基於概括之犯意，自民國八十三年一月中
旬起，至同年十二月底止，在其嘉義縣水上鄉○○村○○路二七號住處，非法販賣化
學合成麻醉藥品安非他命予林建明計六次，每次一小包，每小包新台幣一千元。嗣經
警查獲非法吸用安非他命之林建明，供出其吸用之安非他命係向上訴人購買而查獲等
情，因而撤銷第一審諭知上訴人無罪部分之判決，改判論處連續非法販賣化學合成麻
醉藥品罪刑，固非無見。惟查：證據之證明力，固屬於法院判斷之自由，惟證據之本
身如有瑕疵，則在此瑕疵未能究明以前，遽採為有罪之根據，即難謂為適法。又吸用
安非他命之人，如供出安非他命來源，依麻醉藥品管理條例第十三條之三之規定得獲
減刑，因此，為擔保其陳述之真實性，尤應有足以令人確信其陳述真實性之補強證據
，始能據以為論罪之依據。本件原判決論處上訴人連續非法販賣化學合成麻醉藥品罪
刑，無非以證人林建明於警訊及在偵審中之供證為唯一論據。但林建明關於何時向上
訴人購買安非他命，於警訊時供證：何時開始向上訴人購買，已不清楚，最後一次購
買是在八十一年十二月間（見警卷第二頁正面）。於偵查中供證：八十一年十二月間
開始，買到八十二年十二月止；旋又改稱：八十三年一月下旬買第一次，後來平均二
、三月買一次，共買六、七次，買到八十三年十二月底（見偵卷第五頁正面、第二十
頁反面至二十一頁正面）。關於其何時開始吸用安非他命，於警訊時供稱：自七十九
年八、九月間開始吸食，最後一次是在八十二年一、二月間（見警卷第一頁反面），
於偵查中供稱：七十九年十月中旬開始吸到八十二年三月中旬（見偵卷第四頁正反面
），於第一審法院供稱：七十九年十月開始吸到八十三年五月中旬（見一審卷第二十
五頁反面）。關於何時認識上訴人，於偵查中或稱八十一年間當兵時認識；或稱八十
三年一月下旬（見偵卷第二十頁反面、第二十五頁反面），顯見其證詞反覆不一，而
有瑕疵，自應令其再為詳實之供述，或調查其他補強證據，以資審認。上訴意旨，執
以指摘原判決不當，洵有理由，應認有撤銷發回更審之原因。
據上論結，應依刑事訴訟法第三百九十七條、第四百零一條，判決如主文。
中      華      民      國    八十五    年     十二     月    二十七    日
                              最高法院刑事第二庭
                                  審判長法官  施  文  仁
                                        法官  陳  炳  煌
                                        法官  洪  文  章
                                        法官  林  錦  芳
                                        法官  莊  登  照
      右正本證明與原本無異
                                              書  記  官
中      華      民      國    八十五    年     十二     月    三十一    日


司法院資訊處製作；財團法人民間司法改革基金會備份。
